【裁判字號】    97,消債更,49
【裁判日期】    971229
【裁判案由】    更生事件
【裁判全文】
臺灣士林地方法院民事裁定            97年度消債更字第49號
債  務  人  甲○○
上列債務人聲請更生事件，本院裁定如下：
    主  文
債務人甲○○自中華民國九十七年十二月二十九日下午五時起開
始更生程序。
    理  由
一、本件聲請意旨略以：債務人有不能清償債務情事，前曾於民
    國95年間依照「中華民國銀行公會會員辦理消費金融案件無
    擔保債務協商機制」請求共同協商債務清償方案，並協商成
    立，協商條件為每月還款新臺幣（下同）1 萬1,228 元。惟
    債務人每月薪資僅約3 萬1,100 元，除需負擔房屋租金1 萬
    2,000 元及自身日常所需外，尚需扶養就讀於中學之女兒，
    另因長子李仰哲之侵權行為，債務人於96年3 月與被害人乙
    ○○達成和解，承諾每月給付5,000 元，而配偶原得駕駛營
    業小客車增加收入，以分擔債務人支出，於97年6 月肇事致
    被害人死亡，經臺灣高等法院97年交上訴字第115 號判處緩
    刑三年確定，僅得打工維持自身日常所需，已無法再協助債
    務人履行債務，債務人確係因不可歸責於己致履行協商條件
    顯有重大困難，爰聲請更生等語。
二、按「債務人與金融機構協商成立者，不得聲請更生或清算，
    但因不可歸責於己之事由，致履行顯有重大困難者，不在此
    限。本條例施行前，債務人依金融主管機關協調成立之中華
    民國銀行公會會員辦理消費金融案件無擔保債務協商機制與
    金融機構成立之協商，準用前項之規定」，消費者債務清理
    條例第151 條第5 項、第6 項分別定有明文。次按，債務人
    不能清償債務或有不能清償之虞，且無擔保或無優先權之債
    務總額未逾新臺幣（下同）1,200 萬元者，於法院裁定開始
    清算程序或宣告破產前，得向法院聲請更生，觀諸消費者債
    務清理條例第3 條、第42條第1 項規定自明。又法院開始更
    生程序之裁定，應載明其年、月、日、時，並即時發生效力
    ，同條例第45條第1 項亦有明定。
三、經查，債務人所主張之上開事實，業據提出中華民國銀行公
    會會員辦理消費金融案件無擔保債務協商機制無擔保債務還
    款計劃書（見本院卷第61頁）、97年度之租賃契約書影本（
    見本院卷第34至36頁）、臺灣高等法院刑事判決書影本（見
    本院卷第94至98頁）、勞工保險投保資料表（見本院卷第37
    至39頁）、債務人全戶戶籍謄本正本（見本院卷第18頁）、
    財團法人金融聯合徵信中心當事人綜合信用報告之協商前置
    專用債權人清冊正本（見本院卷第46至50頁）、債務人95、
    96年度綜合所得稅各類所得資料清單、財產歸屬資料清單正
    本（見本院卷第41、42、77頁）等為證，核閱屬實，堪認為
    真正。債務人主張其有不可歸責於己之事由，致履行協商條
    件顯有重大困難，堪認為真實。復查無債務人有消費者債務
    清理條例第6 條第3 項、第8 條或第46條各款所定駁回更生
    聲請之事由存在，則債務人聲請更生，應屬有據，爰裁定如
    主文。
中    華    民    國    97    年    12    月    29    日
                  民事第二庭  法      官  李瑜娟
上為正本係照原本作成。
本件不得抗告。
中    華    民    國    97    年    12    月    29    日
                              書  記  官  李秀蘊


司法院資訊處製作；財團法人民間司法改革基金會備份。
